# 请教陈版，重大影响企业处于破产清算阶段

提问人：cjzhangyong 时间：2019-04-19 08:03:33
请教陈版，重大影响企业处于破产清算阶段，已经处于法院接管，那么原来是权益法核算的 现在要转为可供出售金融资产核算吗？

回答人：chenyiwei
可以这样理解。但此时这部分股权投资的公允价值很可能已经为零，鉴于权益法下的长投账面价值也已经为零，所以很可能需确认的 “剩余股权重新计量损益” 为零。